【裁判字號】    96,交聲,1444
【裁判日期】    970102
【裁判案由】    違反道路交通管理處罰條例聲明異議
【裁判全文】
臺灣士林地方法院交通事件裁定        96年度交聲字第1444號
原處分機關  臺北市交通事件裁決所
異  議  人
即受處分人  乙○○
上列受處分人因違反道路交通管理處罰條例案件，對於臺北市交
通事件裁決所民國96年10月23日所為之處分（原處分案號：北市
裁二字第裁22-AEV808446號），聲明異議，本院裁定如下：
    主  文
異議駁回。
    理  由
一、按汽車駕駛人飲用酒類後其吐氣所含酒精濃度超過每公升0.
    25毫克以上者，不得駕車，道路交通安全規則第114 條第2
    款定有明文。又按汽車駕駛人，駕駛汽車經測試檢定酒精濃
    度超過規定標準者，處新臺幣15,000元以上60,000元以下罰
    鍰，並當場移置保管該汽車及吊扣其駕駛執照1 年，及應接
    受道路交通安全講習，道路交通管理處罰條例第35條第1 項
    第1 款、第24條第1 項第2 款分別定有明文。
二、原處分意旨略以：異議人即受處分人乙○○駕駛3011-EU 號
    自用一般小客車，於民國96年8 月31日上午0 時31分，在臺
    北市○○區○○路（北二高橋下）處，經臺北市政府警察局
    南港分局執勤員警舉發「酒醉駕車酒測值達0.30毫克」之違
    規，依違反道路交通管理處罰條例第35條第1 項第1 款、第
    24條第1 項第2 款之規定，處罰鍰新臺幣（下同）19,500元
    ，並吊扣其駕駛執照12個月，施以道路交通安全講習等語。
三、異議意旨略以：異議人對於員警於上揭時、地實施酒攔檢並
    不知情，伊係將車停在北二高橋下匝道出口處，熄火後在車
    上喝了1 小瓶樣品酒，喝完酒後下車，站於車外打行動電話
    ，警方即前來實施酒測，異議人既無駕車行為，並非屬酒醉
    駕車，且若知悉停車處前方有警方執行酒測，理應迴轉離開
    現場，不可能停下車接受酒測云云。
四、經查：上揭違規事實，業據證人即舉發本件違規之警員甲○
    ○證稱：攔檢地點為北二高匝道出口處，警方在該地設路檢
    點攔檢，並打開巡邏車警示燈，其視線可及100 公尺之遠處
    ，且攔檢地點有照明良好之路燈，異議人車輛從匝道下來，
    經由彎道駛至距離攔檢處3 、40公尺處，異議人事先可清楚
    看到警方攔檢，異議人將車停在路邊，10幾秒後便下車講電
    話，警方覺得奇怪上前盤查，聞到酒味後就對異議人酒測；
    該違規地點並無合法之停車區域，警方不可能讓異議人停在
    該處10幾分鐘不上前盤查，且異議人當日並未告知伊係於車
    上喝酒，也未看到異議人所說的那1 小瓶酒等語（本院96年
    12月13日訊問筆錄），衡諸證人甲○○上開所證內容，就其
    目擊異議人違規情節及舉發經過敘述詳確，並無瑕疵，顯非
    一般憑空捏造證詞可擬，且證人與異議人素不相識，亦無怨
    隙，諒無甘冒偽證罪之重典，而設詞誣陷異議人之理，復有
    異議人不爭執之舉發通知單記載其酒測值達0.30毫克可佐，
    是證人甲○○上開之證言應堪採信。異議人雖辯稱：伊當天
    停車處無法看到前方設有酒測稽查，若伊開車前有喝酒，看
    到酒測稽查應迴轉離開云云。惟查，異議人是否於事先即知
    悉行車前方處實施酒測攔檢，洵與本件違規事實無涉，縱令
    異議人所稱其停車之地點無法看見酒測稽查屬實，亦無從據
    以認定異議人無酒醉駕車之違規事實；又異議人辯稱其係停
    車熄火後始於車上飲酒，並非「酒後」駕車云云，與卷附臺
    北市政府警察局南港分局96年9 月12日北市警南分交字第09
    6340 48100號函示：異議人遇該分局員警攔檢稽查，即將車
    輛停放至路側（車輛未熄火，且無其他乘客），下車撥打手
    持式行動電話，異議人身上有濃厚酒味等語，顯然不符；再
    衡以異議人所稱之停車處為北二高橋下匝道出口處，該地點
    並無合法可停車區域，亦經證人甲○○證述明確，依常情駕
    駛人實無可能於下高速公路匝道後隨即就地停車，造成自身
    及他人發生事故之風險，故異議人辯稱其於匝道出口附近停
    車飲酒云云，顯悖離常情，洵無可採。又本件交通違規事件
    之舉發，雖未錄影或拍照憑佐，然查違反道路交通管理處罰
    條例之案件，本即不以錄影或照片為唯一之證據方法，且本
    件違規情形業經證人即舉發員警甲○○於本院具結擔保其證
    述之真實性，又無證據證明其虛捏事實故為偽證，自不能單
    以未錄影或拍照存證即否定異議人違規之事實。異議人所辯
    ，殊無足採。
五、綜上所述，本件違規事證明確，原處分機關依前述道路交通
    管理處罰條例第35條第1 項第1 款、第24條第1 項第2 款規
    定，裁處異議人罰鍰19,500元，並吊扣駕駛執照12個月，施
    以道路交通安全講習，核無違誤。本件異議為無理由，應予
    駁回。
據上論斷，應依道路交通案件處理辦法第19條，裁定如主文。
中    華    民    國    97    年    1     月    2     日
                    交通法庭法  官  陳美彤
以上正本證明與原本無異。
如不服本裁定應於送達後5日內向本院提出抗告狀。
                            書記官  賴麗容
中    華    民    國    97    年    1     月    2     日


司法院資訊處製作；財團法人民間司法改革基金會備份。
